【裁判字號】    91,易,2965
【裁判日期】    920211
【裁判案由】    動產擔保交易法
【裁判全文】
臺灣板橋地方法院刑事判決                        九十一年度易字第二九六五號
    公  訴  人  臺灣板橋地方法院檢察署檢察官
    被      告  丁○○  女  三.
右列被告因違反動產擔保交易法案件，經檢察官提起公訴（九十一年度偵字第一七九
八六號），本院判決如左：
    主  文
丁○○動產擔保交易之債務人，意圖不法之利益，將標的物出質，致生損害於債權人
，處有期徒刑月，如易科罰金以佰元折算壹日。
    事  實
一、丁○○於民國九十年七月二十四日以動產擔保交易附條件買賣方式，向乙○○○
    股份有限公司（以下簡稱：奇異公司）購買日產廠牌、CEFIRO A33車型、七Ｃ－
    七七○七號牌自用小客車一部，總價新臺幣（下同）一百十五萬五千三百二十元
    ，除先給付頭款八萬九千元，餘款共三十六期分期給付，即自九十年八月二十三
    日起至九十四年七月二十三日止按月應繳付二萬二千二百十五元，並訂立附條件
    買賣暨動產擔保契約書，約定上開標的車輛應置放於丁○○住所地即臺北縣新莊
    市○○街九二之三號住處，其為動產擔保交易之債務人，明知在債權未全部清償
    前，僅得占有使用上開動產擔保交易之標的物，不得任意將上開動產擔保交易標
    的物遷移、出賣、出質、移轉、抵押或為其他處分，竟自第六期即九十一年一月
    二十三日起，即未依約給付分期款，且意圖為自己不法之利益，於九十年一月間
    某日（確實日期不詳），將上開標的物出質予不詳之當鋪，致債權人奇異公司追
    索無著受有損害。
二、案經奇異公司訴請臺灣板橋地方法院檢察署檢察官偵查起訴。
    理  由
一、右揭事實，業據被告丁○○於本院審理時坦承不諱，雖其另辯稱：不知所為有違
    反動產擔保交易法云云，然查，被告前開違反動產擔保交易法之犯行，業經告訴
    人奇異公司之代理人甲○○、丙○分別於偵審中指述在卷，又有告訴人奇異公司
    提出之附條件買賣暨動產擔保契約書影本、動產擔保交易附條件買賣設定登記申
    請書影本、汽車新領牌照登記書影本各一件附於偵查卷可稽，是被告未依契約約
    定將上開自用小客車置放於其住所地，而擅自予以出質，又自九十一年一月起未
    遵期履行其應負之繳款義務，迄今猶未償付此項債務，致告訴人奇異公司蒙受車
    款之損失，堪認被告有為自己不法利益而遷移標的物之情事甚明，從而，本件事
    證明確，被告違反動產擔保交易法之犯行，洵堪認定，應依法論科。
二、核被告所為，係犯動產擔保交易法第三十八條之動產擔保交易債務人，意圖不法
    利益，將標的物出質罪，而查，被告係將上述自用小客車出質予不詳之當鋪乙節
    ，已據其於本院審理時陳明在卷（見本院九十二年一月二十一日審判筆錄），則
    公訴人認被告係將上述自用小客車遷移，尚有誤會。爰審酌被告之素行尚佳，與
    其犯罪之動機、目的、手段、所生危害及尚未與告訴人公司達成和解償還款項等
    一切情狀，量處如主文所示之刑，並諭知易科罰金之折算標準，以資懲戒。
據上論斷，應依刑事訴訟法第二百九十九條第一項前段，動產擔保交易法第三十八條
，刑法第十一條前段、第四十一條第一項、罰金罰鍰提高標準條例第一條前段、第二
條，判決如主文。
本案經檢察官王家春到庭執行職務。
中      華      民      國    九十二    年      二      月     十一     日
                                      臺灣板橋地方法院刑事第一庭
                                          法  官邱 靜 琪
右正本證明與原本無異。
如不服本判決，應於判決送達後十日內向本院提出上訴狀 (應附繕本) ，上訴於臺灣
高等法院。
                                          書記官  黃 頌 棻
中      華      民      國    九十二    年      二      月     十三     日
附錄本案論罪科刑法條全文
動產擔保交易法第三十八條
動產擔保交易之債務人，意圖不法之利益，將標的物遷移、出賣、出質、移轉、抵押
或為其他處分，致生損害於債權人者，處三年以下有期徒刑、拘役或科或併科六千元
以下之罰金。


司法院資訊處製作；財團法人民間司法改革基金會備份。
